臺灣高等法院刑事裁定
109年度抗字第1067號
抗  告  人
即  受刑人  吳青山


上列抗告人因聲明異議案件，不服臺灣桃園地方法院109年度聲
字第531號，中華民國109年5月19日裁定，提起抗告，本院裁定
如下：
    主  文
抗告駁回。
    理  由
一、原裁定意旨略以：本件抗告人即受刑人吳青山所犯如附表所
    示之罪，各經法院判處如附表所示之刑，且均經分別確定在
    案。附表編號1所示之罪，其判決確定日期為民國104年12月
    30日，編號2至3所示之犯罪日期均在該日之前，是編號1至3
     所示之罪，經原審以107年度聲字第1319號裁定應執行有期
    徒刑4年4月確定。另編號4所示傷害罪之犯罪日期為105年6
    月4日，亦經原審以105年度桃簡字第2542號判決拘役50日確
    定。而抗告人所犯如附表編號3至4所示之罪，縱符合刑法第
    51條第9款之規定，亦已因檢察官就編號1至3所示各罪定應
    執行刑而失其效力，且編號4所示之犯罪日期顯然在最早確
    定之編號1所示之判決確定日期之後，自無從與編號1至3所
    示之罪合併定應執行之刑，況原審107年度聲字第1319號裁
    定係檢察官依法聲請定應執行之刑，難謂不當。故編號4所
    示之罪與附表編號1至3所示之罪，顯然無「裁判確定前犯數
    罪」之關係，亦不能與編號3所示之罪重複定應執行刑，不
    符合刑法第50條、第53條規定得併合處罰之要件，自無同法
    第51條各款規定之適用，僅能單獨執行編號4所示之宣告刑
    即拘役50日，是本件聲明異議為無理由，應予駁回等語。
二、抗告意旨略以：原裁定附表編號1、2之罪前經定應執行有期
    徒刑8月，而編號3、4之罪因符合刑法第51條第9款但書，經
    臺灣花蓮地方檢察署註銷拘役50日執行刑，故上開數罪分別
    依刑法規定而定執行刑確定，在無其他判決確定之新案件需
    重新定執行刑之情形下，即無刑法第50條第1項第1款但書之
    適用，原審法院107年度聲字第1319號裁定另將編號1至3之
    罪定應執行有期徒刑4年4月，於法不合。又編號3至4之罪既
    確定在先，豈有事後另以執行指揮書表示仍須執行拘役50日
    之理？此部分顯有逾越法律之虞，請求撤銷原審法院107年
    度聲字第1319號裁定，抗告人選擇不執行拘役50日云云。
三、按受刑人或其法定代理人或配偶，以檢察官執行之指揮為不
    當者，得向諭知該裁判之法院聲明異議，刑事訴訟法第484
    條定有明文。又刑罰執行，由檢察官依指揮書附具之裁判書
    為之，刑事訴訟法第457條第1項、第458條規定至明，除法
    院之確定判決或定執行刑之確定裁定有違法情事，經非常上
    訴或再審程序，加以撤銷或變更者外，原確定裁判有其執行
    力，檢察官應據以執行（最高法院77年度台抗字第741號、1
    01年度台抗字第301號裁定意旨參照）。從而，於法院之確
    定裁判變更前，檢察官據以執行，其執行之指揮即難認有違
    法或不當。
四、經查：
　㈠本件抗告人因施用第一級毒品等2罪，經原審法院以104年度
    審訴字第1546號判決判處應執行有期徒刑8月，於104年12月
    30日確定；另犯非法持有具殺傷力之改造手槍罪，經原審法
    院以105年度訴字第61號判決判處有期徒刑3年10月，於106
    年12月18日確定；另犯傷害罪，經原審法院以105年度桃簡
    字第2542號判決判處拘役50日，於106年4月18日確定，並經
    臺灣花蓮地方檢察署檢察官以106年度執助字第349號案件指
    揮執行在案。嗣檢察官依抗告人請求，向原審法院聲請定其
    應執行之刑。抗告人所犯如附表編號1至3所示各罪，首先判
    決確定者為編號1至2之罪，確定日期為104年12月30日，編
    號3之罪之犯罪時間在此日期以前，此3罪即合於定執行刑要
    件，原審法院因而准許檢察官之聲請，就附表編號1至3所示
    之罪，以107年度聲字第1319號裁定應執行有期徒刑4年4月
    ，並於107年5月21日確定，嗣經臺灣桃園地方檢察署檢察官
    以107年度執更字第2759號案件指揮執行。此有各該裁判書
    及本院被告前案紀錄表各1份在卷可稽。
　㈡次按數罪併罰，有二裁判以上者，依刑法第51條規定，定其
    應執行之刑；數罪併罰，依第5款至第8款所定之刑，併執行
    之。但應執行者為3年以上有期徒刑與拘役時，不執行拘役
    ，刑法第53條、第51條第9款定有明文。又裁判確定前犯數
    罪者，併合處罰之。刑法第50條第1項本文亦有明文。而所
    謂「裁判確定」，係指首先確定之科刑判決，亦即以該首先
    判刑確定之日為基準，如在該日期之前所犯者，應併合處罰
    。查抗告人所犯如附表編號4之傷害罪，其犯罪時間為105年
    6月4日，在首先判決確定之編號1至2之罪判決確定（104年1
    2月30日）以後，自不得與編號1至3所示之罪定執行刑。揆
    諸上揭說明，編號1至3之罪雖應執行有期徒刑4年4月，惟編
    號4之罪所處拘役部分因不合於刑法第50條之要件，故無第5
    1條第9款但書規定不執行拘役之適用甚明。是臺灣花蓮地方
    檢察署檢察官106年度執助己字第349號之1執行指揮書註銷1
    07年7月4日花檢和己106執助349字第1079012737號關於抗告
    人免予執行拘役50日之函文，認抗告人仍應執行拘役50日（
    原審卷第15、17頁），係依據原審法院107年度聲字第1319
    號確定裁定執行，其執行之指揮並無違法或不當。原審據以
    裁定駁回，經核並無違誤。
　㈢抗告意旨雖辯以附表編號1至2、3至4之罪分別經定應執行刑
    而確定，原審法院107年度聲字第1319號裁定不應另將編號1
    至3之罪合併定執行刑云云。惟編號1至3之罪合併定執行刑
    後，抗告人因此減少有期徒刑2月之執行，較諸執行拘役50
    日，對受刑人並無不利益，且原審法院107年度聲字第1319
    號裁定是否有重複定執行刑之違誤，核屬該確定裁定是否違
    背法令之範疇，應循非常上訴程序請求救濟，要無聲明異議
    之餘地。抗告意旨執前詞提起抗告，指摘原裁定不當，為無
    理由，應予駁回。
據上論斷，應依刑事訴訟法第412條，裁定如主文。　
中　　華　　民　　國　　109  　年　　7 　 月　　24  　日
                  刑事第二十五庭審判長法　官  宋松璟
                                      法　官  黃翰義
                                      法　官  陳彥年
以上正本證明與原本無異。
如不服本裁定，應於收受送達後五日內向本院提出再抗告狀。
                                      書記官  彭秀玉
中　　華　　民　　國　　109 　年　　7 　　月　　24　　日
附表：
編號  1 2 3 罪名  施用第一級毒品 施用第二級毒品 非法持有具殺傷力之改造手槍 宣告刑  有期徒刑6月 有期徒刑3月 有期徒刑3年10月，併科罰金新臺幣10萬元 犯罪日期  104年5月31日凌晨3時許 104年5月31日凌晨3時許 不詳時間至104年6月2日下午3時30分為警查獲時止 偵查機關年度案號  桃園地檢104年度毒偵字第3431號 桃園地檢104年度毒偵字第3431號 桃園地檢104年度偵字第13346號 最後事實審 法院 臺灣桃園地方法院 臺灣桃園地方法院 臺灣桃園地方法院  案號 104年度審訴字第1546號 104年度審訴字第1546號 105年度訴字第61號  判決日期 104年11月30日 104年11月30日 106年11月23日 確定判決 法院 臺灣桃園地方法院 臺灣桃園地方法院 臺灣桃園地方法院  案號 104年度審訴字第1546號 104年度審訴字第1546號 105年度訴字第61號  確定日期 104年12月30日 104年12月30日 106年12月18日 是否為得易科罰金之案件  是 是 否 備註  桃園地檢105年度執字第1420號（已執行完畢） 桃園地檢105年度執字第1420號（已執行完畢） 桃園地檢106年度執字第16800號 
編號  4   罪名  傷害   宣告刑  拘役50日   犯罪日期  105年6月4日   偵查機關年度案號  桃園地檢105年度偵字第24294號   最後事實審 法院 臺灣桃園地方法院    案號 105年度桃簡字第2542號    判決日期 106年3月21日   確定判決 法院 臺灣桃園地方法院    案號 105年度桃簡字第2542號    確定日期 106年4月18日   是否為得易科罰金之案件  是   備註  花蓮地檢106年度執助字第349號